【裁判字號】    95,上訴,98
【裁判日期】    950330
【裁判案由】    偽造文書
【裁判全文】
臺灣高等法院高雄分院刑事判決          95年度上訴字第98號
上  訴  人  臺灣高雄地方法院檢察署檢察官
被      告  乙○○
                      2
被      告  丙○○
                      號9樓
上2 人共同
選任辯護人  顏福松律師
上列上訴人因被告等偽造文書案件，不服臺灣高雄地方法院94年
度訴字第1002號中華民國94年12月8 日第一審判決（起訴案號：
臺灣高雄地方法院檢察署93年度偵字第17767 號），提起上訴，
本院判決如下：
    主  文
上訴駁回。
    事  實
一、丙○○係設於高雄市苓雅區○○○路59號7 樓「互益土地重
    劃股份有限公司」（下稱互益公司）股東，緣於民國87年間
    ，互益公司董事長郭萬貫辭去董事長一職，丙○○為求接任
    互益公司新任董事長職務，竟與公司會計黃淑惠（未據起訴
    ）基於行使偽造私文書及使公務員登載不實之概括犯意聯絡
    ，明知其未依公司法規定程序，於87年12月7 日上午10時許
    及下午2 時許，召開公司股東臨時會議及董事會會議，以改
    選董事、監察人及董事長，竟指示黃淑惠於不詳時間，向不
    知情之人偽刻其父乙○○之印章後，製作以乙○○擔任主席
    、丙○○任紀錄，內容為互益公司股東（連同委託代理出席
    者）於87年12月7 日上午10時全體出席會議，並選任丙○○
    、乙○○、甲○○、蘇勝雄、魏開匾、施照子為董事；選任
    葉慶源為監察人之股東臨時常會議事錄，及以丙○○任主席
    、乙○○任紀錄，內容為互益公司董事於同日下午2 時全體
    出席會議，由董事互推丙○○為董事長之董事會議事錄，並
    持前偽刻之乙○○印章，在上開議事錄所載主席乙○○、紀
    錄乙○○名下偽造乙○○之印文各1 枚，而偽造互益公司股
    東臨時常會、董事會議事錄，黃淑惠受指示偽造上開文件完
    畢後，即將上開不實文件連同公司變更登記所需其他資料，
    交由不知情之會計師，向主管機關即高雄市政府建設局聲請
    公司變更登記而加以行使，致使該局承辦人員形式審查上開
    資料後，將互益公司改選董事、監察人及董事長等不實事項
    ，於87年12月8 日登載於職務上所掌之股份有限公司變更登
    記表上，足生損害於互益公司及高雄市政府建設局對公司登
    記管理之正確性。
二、嗣於89年間，丙○○因董事長任期將於翌年屆滿，為求續任
    董事長職務，復承前開概括犯意，循前述相同手法，明知未
    於89年6 月28日上午10時許及下午2 時許，召開公司股東臨
    時會議及董事會會議，改選董事、監察人及董事長，卻仍指
    示黃淑惠製作以丙○○擔任主席、其父乙○○任紀錄，內容
    為互益公司股東（連同委託代理出席者）於89年6 月28日上
    午10時全體出席會議，並選任丙○○、乙○○、甲○○、蘇
    勝雄、蕭立人、施照子為董事；選任葉慶源為監察人之股東
    臨時常會議事錄；及互益公司董事於同日下午2 時全體出席
    會議，並由董事互推丙○○為董事長之董事會議事錄，並持
    前偽刻之乙○○印章，在上開議事錄所載紀錄乙○○名下偽
    造乙○○印文各1 枚，而偽造互益公司股東臨時常會、董事
    會議事錄。黃淑惠偽造上開文件完畢後，仍將上開不實文件
    連同公司變更登記所需其他資料，交由不知情之會計師，向
    高雄市政府建設局聲請公司變更登記而加以行使，致使該局
    承辦人員形式審查上開資料後，將互益公司改選董事、監察
    人及董事長等不實事項，於89年8 月1 日登載於職務上所掌
    之股份有限公司變更登記表上，足生損害於互益公司及高雄
    市政府建設局對公司登記管理之正確性。
三、案經甲○○訴由台灣高雄地方法院檢察署偵查起訴。
    理  由
甲、有罪部分：
壹、 程序部分：
    按被告以外之人（包括證人、鑑定人、告訴人、被害人及共
    同被告等）於審判外之陳述雖不符刑事訴訟法第159 條之1
    至之4 等4 條之規定，而經當事人於審判程序同意作為證據
    ，法院審酌該言詞陳述或書面陳述作成時之情況，認為適當
    者，亦得為證據。立法意旨在於傳聞證據未經當事人之反對
    詰問予以核實，原則上先予排除。惟若當事人已放棄反對詰
    問權，於審判程序中表明同意該等傳聞證據可作為證據，基
    於尊重當事人對傳聞證據之處分權，及證據資料愈豐富，愈
    有助於真實發見之理念，且強化言詞辯論主義，使訴訟程序
    得以順暢進行，上開傳聞證據亦均具有證據能力。查證人乙
    ○○、丙○○、甲○○、魏開匾、葉慶源、蘇勝雄、蕭立人
    、黃淑惠曾於警詢中為證述，其性質雖屬傳聞證據，惟其等
    所為之上開警詢筆錄內容，業經被告等於審判程序同意作為
    證據，本院復審酌上開筆錄作成時，並無不當取供或人情干
    擾或壓力之情形，因此其於警詢時之證言，自有證據能力。
貳、實體部分：
一、訊據被告丙○○對互益公司於89年6 月28日上午10時許及下
    午2 時許，並未召開股東臨時常會及董事會，改選董事、監
    察人及董事長，卻仍指示黃淑惠以上法偽造上開互益公司股
    東臨時常會、董事會議事錄，嗣並交由會計師向高雄市政府
    建設局辦理公司變更登記而加以行使，該局承辦人員並於89
    年8 月1 日將互益公司改選董事、監察人及董事長等不實事
    項，登載於職務上所掌之股份有限公司變更登記表之事實固
    均坦承不諱，惟仍矢口否認有何指使黃淑惠偽造互益公司於
    87年12月7 日召開之股東臨時常會及董事會議事錄等犯行，
    辯稱：互益公司於87年間確有召開會議改選董事長，惟正確
    召開會議之時間係在87年11月6 日，公司會議紀錄記載召開
    日期係在87年12月7 日等情，應係黃淑惠作業疏失所致云云
    。
二、經查：
  (一)被告丙○○對互益公司曾於87年11月6 日召開股東臨時常會
    、董事會以改選公司董、監察人及董事長等情，固提出股東
    會通知、股東會會議紀錄及黃淑惠為製作會議紀錄，直接在
    互益公司前於84年3 月30日召開之股東臨時常會、董事會議
    事錄修改內容之草稿等件為證。經訊據丙○○對互益公司於
    87年間召開會議改選董事長之細節，其初於警詢中證稱：互
    益公司於87年12月7 日召開董事會議，與會之董事改選我為
    董事長，當時參加之股東有我、乙○○、葉慶源、魏開匾、
    甲○○、蘇勝雄、施照子等人等語（見警詢卷第7 頁）；嗣
    於93年3 月11日偵查中受訊問時改稱：互益公司係於87年11
    月6 日召開會議改選董事長，當日股東會及董事會均有召開
    ，會議紀錄記載召開日期是87年12月7 日純係誤載，當日除
    施照子曾附委託書給我而未到場外，其餘股東都有到場，但
    均不願簽名等語（見偵查2 卷第39頁）；嗣偵查中於93年11
    月30日受訊問時又改稱：當日會議除葉慶源及甲○○未到外
    ，我、施照子、乙○○、蘇勝雄都有來，公司會計黃淑惠曾
    打電話通知葉慶源、甲○○出席開會等語（見偵查3 卷第65
    頁）；嗣於原審審理中，於94年11月24日到庭時陳稱：87年
    11 月6日召開會議時，我有提議要改選董事會，後來有人提
    議委託書較多者做董事長，因我持有施照子、郭萬貫、乙○
    ○的委託書，數量過半，大家就推選我作董事長等語（見原
    審卷第200 頁）。綜上被告丙○○歷次所陳，有如下前後所
    述不一之處：1.87年間互益公司召開會議改選董監事之正確
    時間？被告丙○○初陳稱係同年12月7 日；嗣又改稱係同年
    11 月6日召開。2.上開互益公司改選董事、監察人及董事長
    之會議究竟有何人與會？丙○○初於警詢中陳稱，除其本人
    外，尚有乙○○、葉慶源、魏開匾、甲○○、蘇勝雄、施照
    子參加；後於偵查中初改稱，當日除施照子曾附委託書給我
    而未到場外，其餘股東都有到場；後又改陳，當日除葉慶源
    及甲○○未到外，其本人、施照子、乙○○、蘇勝雄都有參
    加會議等語。3.被告丙○○於該次會議持有何人之委託書，
    初據其陳稱僅持有施照子之委託書，嗣又改稱持有施照子、
    郭萬貫、乙○○3 人之委託書等語。被告丙○○既堅稱互益
    公司曾於87年11月6 日召開會議選任其為董事長，卻對該次
    會議之開會時間、與會人士及收受何人委託書等重要內容，
    說詞前後反覆，足令人懷疑其前開辯詞是否為真。
  (二)原審向高雄市政府建設局調得互益公司於87年12月8 日申請
    公司變更登記時，所附股東臨時常會及董事會議事錄，有該
    資料等件存卷可參。其中股東臨時常會議事錄記載，該會議
    於87年12月7 日上午10時召開，互益公司股東（連同委託代
    理出席者）全體出席會議，並選任丙○○、乙○○、甲○○
    、蘇勝雄、魏開匾、施照子為董事，選任葉慶源為監察人；
    董事會議事錄則紀錄，該會議於87年12月7 日下午2 時召開
    ，公司董事全體出席與會，並由董事互推丙○○為董事長，
    而互益公司於87年間改選公司董事、監察人及董事長時，股
    東名簿所載股東分為丙○○、乙○○、甲○○、蘇勝雄、魏
    開匾、施照子、葉慶源等人等情，亦有該公司股東名簿1 紙
    存卷可參。經質以上開互益公司股東，公司是否曾於87年間
    召開會議改選董事、監察人及董事長？證人甲○○證稱：互
    益公司於87年間就沒有再運作了，但丙○○、乙○○仍在未
    告知股東蘇勝雄、葉慶源及我之情形下，自行改選董監事，
    由丙○○自任互益公司董事長等語（見警詢卷第9 、10頁，
    原審卷第173 至176 頁）；證人魏開匾證稱：87年12月7 日
    我並未參加互益公司董事會議，亦未接獲參加董事會議之通
    知等語（見警詢卷第11、12頁）；證人葉慶源證稱：87年11
    、12月間，我只記得有1 次互益公司之會議係以座談會方式
    舉行，但沒有選任董事長及監察人等語（見原審卷第176 頁
    ）。綜上，姑不論互益公司於87年間是否召開會議改選董事
    、監察人及董事長，至少該公司股東甲○○、魏開匾、葉慶
    源等人並未出席改選董、監事及董事長之會議等情，應可確
    定，顯見上開股東臨時會、董事會議事錄記載全體股東、董
    事出席等內容，已屬虛偽。
  (三)互益公司股東乙○○、蘇勝雄於警詢中雖均證稱：曾於87年
    12 月7日參加互益公司董事會議，選任丙○○為董事長（見
    警詢卷第4 頁、第15頁背面），惟乙○○嗣於審理中到庭改
    稱：87年11月6 日我只有以股東身分在上午參加過1 次會議
    ，當日會議僅係大家坐在一起談一談而已，並沒有正式何人
    為主席，且當日也沒有選舉我當董事等語（見原審卷第198
    、199 頁）；另蘇勝雄於審理中亦改陳：87年11、12月間我
    是否有參加互益公司股東會或董事會，因時間過太久記不得
    了，但如果有參加，一定會在會議紀錄上簽名，如果沒有簽
    名就代表沒有參加等語（見原審卷第178 至180 頁）。乙○
    ○、蘇勝雄先後所述雖有不一，惟考量其等於原審審理中係
    以證人身分到庭，並均具結擔保所為證言之真實性，有結文
    2 紙存卷可參，自足認其等於原審審理中所陳，較警詢中所
    言更具可信性。另乙○○於原審審理中所言雖不利於丙○○
    ，惟因其2 人為父女關係，乙○○亦無設詞陷害丙○○之理
    ，足徵乙○○、蘇勝雄於原審審理中所陳當屬可採。另經對
    照丙○○前所提互益公司87年11月6 日召開股東大會改選董
    監事之會議紀錄，出席者簽名者僅有：丙○○、乙○○2 人
    ，蘇勝雄並未於出席欄下簽名等情，有該股東大會會議紀錄
    1 紙附卷可參（見原審卷第71頁），依蘇勝雄前述說法，其
    並未參與上開互益公司改選董事、監察人及董事長會議等情
    ，亦足堪認定。從而，互益公司股東除被告丙○○外，其餘
    股東到庭或證稱87年11、12月間並未出席互益公司會議；或
    陳述互益公司於上開期間，雖有召開會議，惟係以座談會方
    式進行，期間未有選任董事、監察人及董事長之動作。是不
    論丙○○所辯互益公司係於87年12月7 日或係同年11月6 日
    召開會議改選董事、監察人及董事長云云，均與上開公司多
    數股東證述內容不符，而難認其所辯為可採，被告丙○○確
    有偽造上開4 份互益公司股東臨時常會及董事會議事錄等情
    ，足堪認定。又上開4 份議事錄於乙○○名字項下均加蓋有
    其印文，經提示予乙○○觀看，據其陳稱：該印文非其所有
    印章所加蓋，其亦未授權他人在議事錄上加蓋印文等語（見
    原審卷第198 、199 頁），對此被告丙○○則到庭證稱：該
    4 份議事錄上所蓋乙○○印文，均係伊授權黃淑惠去刻印章
    並加蓋其上等語（見原審卷第203 頁），則被告丙○○未經
    乙○○允許，即指示黃淑惠盜刻乙○○印章，並於議事錄上
    偽造乙○○印文，其所為偽造印章、印文犯行，亦堪以認定
    。
  (四)至證人黃淑惠於原審審理中雖因擔心陳述會致自己受刑事追
    訴而拒絕證言，惟其曾受被告丙○○指示製作互益公司偽造
    會議紀錄等情，除據被告丙○○於原審審理中證稱：互益公
    司之會議紀錄實際上係由黃淑惠負責處理，並送件至會計師
    ，由會計師代為申辦公司變更登記，且互益公司於89年6 月
    28 日 並未召開會議，該會議紀錄是黃淑惠沿用之前紀錄文
    件製作等語明確外（見原審卷第61頁），黃淑惠於偵查中亦
    自承，互益公司會議紀錄大部分係由其負責紀錄，並送件至
    會計師處辦理公司變更登記，89年6 月28日上、下午股東臨
    時常會及董事會之會議紀錄，係其用手抄的，實際上沒有紀
    錄過這樣的內容等語甚明（見偵查卷第42頁）。參以黃淑惠
    既自承負責處理公司會議紀錄，對公司於87、89年間並未召
    開會議改選董、監事及董事長等情，理應知之甚詳，惟其卻
    配合製作虛偽之會議紀錄向主管機關聲請公司變更登記，其
    與被告丙○○對上開製作虛偽會議紀錄，及持之向主管機關
    辦理公司變更登記等情，互有犯意聯絡及行為分擔等情，亦
    洵堪認定。公訴事實認黃淑惠對被告丙○○上開犯行並不知
    情，尚屬有誤。此外，本件尚有互益公司於87年12月7 日、
    89 年6月28日辦理公司變更登記之申請文件，及變更後之股
    份有限公司變更登記事項卡等件在卷可參，被告丙○○前開
    犯行，事證明確，堪予認定。
三、本件論罪科刑部分
  (一)按刑法第210 條之偽造私文書罪，係以無製作權之人假冒他
    人名義製作文書為要件，如以自己名義作成之文書，縱令內
    容不實，除合於業務登載不實之要件，得論以刑法第215 條
    之罪名外，尚難論以偽造私文書罪。查股東會或董事會之會
    議紀錄，乃公司之股東或董事開會時，由記錄人員依照決議
    內容作成之文書，若非記錄人員假冒他人名義製作該會議紀
    錄，固得成立偽造私文書罪；倘該負責記錄之人員係以自己
    之名義作成，縱令內容不實，亦無從成立偽造私文書罪（最
    高法院90年度台上字第1730號判決意旨參照）；又如行為人
    受託製作會議記錄，內容應以參與會議人全體決議之結果予
    以記載，並無製作會議內容之權，是該會議記錄之名義人，
    亦應屬於參加會議之全體人員，行為人僅為會議之記錄人，
    而非會議紀錄之名義人，該會議紀錄如有偽造情事自難不負
    刑責（最高法院51年度台上字第1484號判決意旨參照）。又
    按公司法有關之登記，係採準則主義，公司登記以形式（書
    面）審查為原則，亦即主管機關對於公司登記之申請，僅須
    就其所提出申請之登記事項審核其所附申請書件是否符合公
    司法有關規定即可，因此主管機關受理公司有關董事、監察
    人變更章程之申請，依規定僅就公司所附書件為形式審查即
    可。
  (二)被告丙○○明知互益公司於87、89年間並未召開公司股東臨
    時會及董事會改選董事、監察人及董事長，卻指使黃淑惠以
    前法製作前開不實會議紀錄，後並持之向高雄市政府建設局
    申請公司變更登記而加以行使，致該局承辦人員形式審查申
    請資料後，將互益公司改選董事、監察人及董事長等不實事
    項，登載於職務上所掌之股份有限公司變更登記表上，足生
    損害於互益公司及高雄市政府建設局對公司登記管理之正確
    性，核其所為係犯刑法第216 、210 條之行使偽造私文書罪
    、同法第214 條之明知為不實事項使公務員登載於職務上所
    載公文書罪。被告丙○○指示黃淑惠偽刻乙○○印章後，於
    上開4 份議事錄偽造乙○○印文之行為，係偽造私文書之部
    分行為，均不另成立偽造印章、印文罪（最高法院30年上字
    第3232號判例參照）。被告丙○○偽造上開股東及董事會議
    紀錄後進而行使，其偽造之低度行為應為行使之高度行為所
    吸收，不另論罪。被告丙○○與互益公司會計黃淑惠就上開
    犯行，互有犯意聯絡及行為分擔，為共同正犯。被告丙○○
    指使黃淑惠利用不知情之人偽刻乙○○之印章及利用不知情
    之會計師持上開偽造議事錄向主管機關申請公司變更登記，
    以遂行上開犯行，係間接正犯。又其先後數次犯行，時間緊
    接，方法相同，觸犯構成要件相同之罪，顯係基於概括犯意
    為之，為連續犯，依刑法第56條規定以一罪論，並加重其刑
    。被告丙○○所為上開2 罪，有方法、結果之牽連關係，應
    從一重依行使偽造私文書論處。
  (三)原審因而適用刑法第28條、第56條、216 條、210 條、214
    條、第55條、第219 條、第41條第1 項，罰金罰鍰提高標準
    條例第1 條前段、第2 條之規定，並審酌被告丙○○為求擔
    任互益公司董事長，不召開會議尋求股東支持，竟以上開偽
    造會議紀錄之方式，使主管機關承辦人員將上開不實事項登
    載於職務上所掌公文書，所為甚有不當，犯後復未坦承全部
    犯行，態度難謂良好，惟念其未有任何前科資料，有台灣高
    等法院被告前案紀錄表1 紙存卷可參，足見素行尚稱良善等
    一切情狀，量處有期徒刑5 月，並諭知易科罰金之折算標準
    。並認被告丙○○偽造「乙○○」印章1 枚，印文4 枚（分
    別用印於「互益土地重劃股份有限公司」之民國87年12月7
    日及89年6 月28日之股東臨時會議事錄及董事會議事錄上）
    ，雖未扣案，惟仍應依刑法第219 條規定，不問屬於犯人與
    否，沒收之。經核原審此部分判決認事用法並無不合，量刑
    亦屬適度，公訴人循告訴人之請求提起上訴，指摘原審此部
    分判決量刑過輕不當，經核難認有理由，應予駁回。
貳、無罪部分：
  (一)公訴意旨略以：被告乙○○與丙○○係父女關係，上開丙○
    ○明知互益公司未於87年12月7 日上午10時許及下午2 時許
    ；89年6 月28日上午10時許及下午2 時許，召開公司股東臨
    時會或董事會會議，以改選董事、監察人及董事長，卻仍製
    作前開不實議事錄，由會計黃淑惠持之交予會計師，向高雄
    市政府建設局辦理公司變更登記，致建設局將上開虛偽文件
    之不實內容登載於公司變更登記事項卡中，致生損害於該局
    對公司登記管理之正確性等情，被告乙○○與丙○○就上開
    犯行，有犯意聯絡及行為分擔，因認其所為係犯刑法第216
    、第210 條之行使偽造私文書及同法第214 條之明知為不實
    事項使公務員登載於職務上所載公文書罪嫌。
  (二)按犯罪事實應依證據認定之，無證據不得推定其犯罪事實；
    不能證明被告犯罪者，應諭知無罪之判決，刑事訴訟法第15
    4 條、第301 條第1 項分別定有明文。又刑事訴訟法上所謂
    認定犯罪事實之證據，係指足以認定被告確有犯罪行為之積
    極證據而言，如未能發現有相當證據或證據不足以證明，自
    不能以推測或擬制之方法以為裁判基礎，又認定不利於被告
    之事實，需依積極證據，苟積極證據不足為不利被告之認定
    時，即應為有利於被告之認定，更不必有何有利之證據，最
    高法院29年上字第3105號，40年台上字第86號及30年上字第
    816 號判例可資參照。
  (三)公訴人認被告乙○○涉犯上開罪嫌，無非係以被告丙○○之
    供述、證人甲○○、魏開匾、葉慶源、蘇勝雄、蕭立人、黃
    淑惠之證詞，及互益公司股東臨時常會、董事會議事錄各1
    紙、高雄市政府建設局公司變更登記事項卡2 紙等件為其論
    罪之依據。訊據被告乙○○則堅決否認有何偽造私文書或使
    公務員登載不實犯行，辯稱：互益公司業務實際上係由丙○
    ○及黃淑惠在處理，其對於偽造公司會議紀錄等情並不清楚
    等語。經查：前開證人除甲○○外，其餘證人魏開匾、葉慶
    源、蘇勝雄、蕭立人到庭僅就是否曾於87、89年間參與互益
    公司會議改選董事、監察人及董事長等情表示意見，另證人
    黃淑惠則係就製作會議紀錄之細節加以說明，是其等證詞均
    無法證明被告乙○○與丙○○間有共犯公訴人所指犯嫌。
  (四)至證人甲○○於警詢中雖證稱：被告乙○○與丙○○有自行
    舉行董、監事改選，並由丙○○自任為互益公司董事長等語
    （見警詢卷第9 、10頁）。另就互益公司於87年12月7 日、
    89年6 月28日改選董事、監察人及董事長之股東臨時常會、
    董事會議事錄以觀，該4 次會議之主席、紀錄職務雖分由丙
    ○○或被告乙○○擔任。惟互益公司於87年、89年實際上並
    未召開上開會議，以改選董事、監察人及董事長等情，已如
    前述，足認上開議事錄所載內容應屬虛偽不實，是其上縱記
    載被告乙○○擔任會議主席或紀錄工作，因此部分內容亦有
    可能係遭偽造而來，在無其他積極證據下，能否憑此遽認被
    告乙○○有與丙○○共同偽造上開議事錄，已非無疑。況上
    開4 份議事錄所蓋被告乙○○印文，確係丙○○偽造等情，
    已如前述，自難認被告乙○○有偽造議事錄之犯行。至被告
    乙○○於警詢中陳述，曾於87年12月7 日參加互益公司董事
    會議，並選任丙○○為董事長等語（見警詢卷第4 頁、第15
    頁背面），雖與原審調查事證所得結論不同，惟因其後於原
    審審理中到庭已改稱：其雖有參與該次會議，惟該日並未進
    行選舉等語，已如前述，足認其於警詢中所陳僅係迴護女兒
    丙○○之詞而已，仍難憑此即認被告乙○○與丙○○有共犯
    公訴人所指之前揭犯行。綜上，本件堪認公訴人所認被告乙
    ○○涉犯行使偽造私文書及使公務員登載不實罪嫌，所憑證
    據，未達通常一般人均不致有所懷疑，而得以確信其為真實
    之程度。此外，本件復查無其他積極證據足認被告乙○○有
    何公訴人所指之犯行，揆諸首揭法條及判例意旨說明，自不
    能證明被告乙○○犯罪，則原審所為被告乙○○無罪之諭知
    ，並無不當。公訴人上訴意旨，仍執前詞，指摘原審此部分
    判決不當，為無理由，應予駁回。
據上論斷，應依刑事訴訟法第368，判決如主文。
本案經檢察官林惠到庭執行職務。
中    華    民    國    95    年    3     月    30    日
                  刑事第三庭    審判長法  官  周賢銳
                                      法  官  黃仁松
                                      法  官  謝宏宗
以上正本證明與原本無異。
檢察官及被告丙○○如不服本判決應於收受本判決後10日內向本
院提出上訴書狀，其未敘述上訴理由者，並得於提起上訴後10日
內向本院補提理由書狀（均須按他造當事人之人數附繕本）「切
勿逕送上級法院」。
中    華    民    國    95    年    3     月    31    日
                                      書記官  熊惠津
附錄  本判決論罪科刑法條：
中華民國刑法第216條
(行使偽造變造或登載不實之文書罪)
行使第210 條至第215 條之文書者，依偽造、變造文書或登載不
實事項或使登載不實事項之規定處斷。
中華民國刑法第210條
(偽造變造私文書罪)
偽造、變造私文書，足以生損害於公眾或他人者，處5 年以下有
期徒刑。
中華民國刑法第214條
(使公務員登載不實罪)
明知為不實之事項，而使公務員登載於職務上所掌之公文書，足
以生損害於公眾或他人者，處3 年以下有期徒刑、拘役或500 元
以下罰金。
                                                A


司法院資訊處製作；財團法人民間司法改革基金會備份。
